臺灣臺北地方法院民事判決　　　　　　 96年度重訴字第792號
原　　　告　華南商業銀行股份有限公司
法定代理人　乙○○
訴訟代理人　甲○○
被　　　告　丹福光電股份有限公司
兼法定代理人丙○○
被　　　告　丁○○
上列當事人間請求清償借款事件，本院於中華民國96年7月9日言
詞辯論終結，判決如下：
    主  文
被告應連帶給付原告新台幣參佰伍拾貳萬柒佰柒拾元及附件二所
示之利息、違約金。
被告應連帶給付原告美金貳拾肆萬伍佰肆拾捌元柒角參分及如附
件一所示之利息、違約金。
訴訟費用新台幣壹拾壹萬肆仟壹佰陸拾捌元由被告連帶負擔。
    事  實
甲、原告方面：
一、聲明：如主文所示。
二、陳述：
（一）被告被告丹福光電股份有限公司（原名為丹福貿易股份有
      限公司），於民國（下同）95年12月4日變更公司名稱為
      丹福光電股份有限公司（下稱丹福光電）。被告丹福光電
      於95年8月8日，邀同其餘被告丙○○、丁○○等向原告連
      帶保證被告丹福光電對原告現在（包括過去所負現在尚未
      清償之債務）及將來所負之借款、票據、透支、墊款、保
      證、與原告基於授信契約書約定所生之債務及因上開債務
      範圍所生之損害賠償等以24,000,000為限額（含本金及其
      利息遲延利息違約金損害賠償及其他從屬於主債務之負擔
      ）負連帶清償責任，此有丙○○、丁○○所簽立之保證書
      可證。
（二）嗣被告據上開連帶保證書向原告借款及墊款
  １、美金進口開狀部分：被告丹福光電於95年8月8日與原告訂
      立授信契約書，其中就委任開發遠期信用狀，雙方之權義
      關係約定如下：
    (1)墊款金額：立約人承認貴行所開具每筆結匯證實書（或交
      易憑證）所載信用狀金額與已繳交貴行保證金之差額，為
      貴行墊款之金額（授信契約書委任開發遠期信用狀條款第
      4條）。
    (2)墊款憑證：立約人同意以申請書、結匯證實書（或交易憑
      證）、匯票或貴行有關文件為其憑證，絕無異議（授信契
      約書委任開發遠期信用狀條款第4條）。
    (3)清償日：以各筆遠期信用狀押匯日或裝運日（或其他約定
      方式）起算按申請書上列明之匯票期限（如以即期方式開
      發者，按申請書上之利息約款之融資日數）計算各筆之清
      償日（授信契約書委任開發遠期信用狀條款第8條）。
    (4)利息、違約金及遲延利息：自押匯日起算，並依押匯日貴
      行掛牌之外幣貸 (墊)款利率，固定計付利息（授信契約
      書委任開發遠期信用狀條款第8條），遲延清償時，應依
      「原訂貸 (墊)款利率」、遲延日貴行「基準利率加年率
      二. 五%」與遲延日貴行掛牌「外幣貸 (墊)款利率」三者
      孰高為準，計付遲延利息，凡逾期在六個月以內部分按遲
      延利率百分之十計付違約金，逾期超過六個月部分按遲延
      利率百分之二十計付違約金。
      而被告丹福光電於95年8月10日起陸續申請開發信用狀共
      計二筆，此有被告丹福光電所簽立之開發信用狀申請書可
      證，每筆之開狀日期、信用狀號碼、金額、已結匯金額、
      墊款金額、國外押匯日、約定清償日、利息、遲延利息、
      違約金等俱如附件二所示，此有進口到單交易記錄單、進
      口結匯證實書可證。
  ２、新台幣部分：被告丹福光電於96年2月8日起陸續向原告借
      款二筆，共計4,043,062元，此有其簽立之授信動撥申請
      書兼借款憑證可資為證，並約定，清償期、利息及違約金
      等計算方式詳如附件一所示。
（三）詎美金進口開狀之第一筆借款於96年2月27日到期，被告
      丹福光電迄今未依約清償，迭經催討無效，此有原告所寄
      之催告函可證，依授信契約書授信共通條款第7條第1款，
      任何一宗債務不依約清償本金時，一切債務將喪失期限利
      益，視為全部到期。共計尚積欠原告(1)新台幣3,520,770
      元，及如起訴狀附表所示之利息、違約金。(2)美金240,
      548.73元及如附件所示之利息、延遲利息、違約金，原告
      依消費借貸契約請求權及連帶保證契約請求權，請求被告
      等負連帶清償之責任。
三、證據：提出公司變更登記表1件、保證書、授信動撥申請書
    兼借款憑證、授信契約書、信用狀、開發信用狀申請書、進
    口到單交易紀錄單、進口結匯證實書、被告美金之借還款明
    細、被告台幣之借還款明細各一件為證。
乙、被告方面：均未於言詞辯論期日到場，亦未提出書狀作何聲
    明或陳述。
    理  由
甲、程序方面：
一、依授信約定書第17條約定，兩造就本件訟爭之事項合意以本
    院為第一審管轄法院，參照民事訴訟法第24條規定，本院有
    管轄權，應先敘明。
二、本件被告均未於最後言詞辯論期日到場，核無民事訴訟法第
    386 條所列各款情形，應依原告之聲請，由其一造辯論而為
    判決。
乙、實體方面：
一、原告起訴主張丹福光電於95年8月8日，邀同其餘被告丙○○
    、丁○○等向原告連帶保證被告丹福光電為連帶保證人，嗣
    被告丹福光電據此向原告借款(1)美金進口開狀部分合計二筆
    ；(2)新台幣部分：被告丹福光電於96年2月8日起陸續向原告
    借款二筆共計4,043,062元。惟美金進口開狀之第一筆借款
    於96年2月27日到期，被告丹福光電迄今未依約清償，迭經
    催討無效，依授信契約書授信共通條款第7條第1款，本件所
    有款項均視為全部到期。目前尚欠新台幣3,520,770元、美
    金240,548.73元及利息、違約金等前開事實，業據原告提出
    與所述相符之保證書、授信動撥申請書兼借款憑證、授信契
    約書、信用狀、開發信用狀申請書、進口到單交易紀錄單、
    進口結匯證實書、被告美金之借還款明細、被告台幣之借還
    款明細等件為證。被告均未到庭陳述，亦未提出任何書狀供
    審酌，是自堪信原告主張為真實。
二、按消費借貸之借用人應於約定期限內，返還與借用物種類、
    品質、數量相同之物，民法第478條前段定有明文；又所謂
    連帶保證，係指保證人與主債務人就債務之履行，對於債權
    人各負全部給付之責任者而言，是連帶保證債務之債權人得
    同時或先後向保證人為全部給付之請求（最高法院45年台上
    字第1426號判例、77年台上字第1772號判決參照）。再按遲
    延之債務，以支付金錢為標的者，債權人得請求依法定利率
    計算之遲延利息。但約定利率較高者，仍從其約定利率；當
    事人得約定債務人於債務不履行時，應支付違約金，民法第
    233條第1項、第250條第1項分別定有明文。本件被告丹福光
    電以其餘被告為連帶保證人，向原告借款及信用狀墊款未依
    約清償，尚積欠如主文第一項所示之本金及利息、違約金未
    清償，揆諸前開說明及規定，原告依消費借貸及連帶保證契
    約請求被告連帶如數給付如主文所示金額為有理由，應予准
    許。
丙、結論：本件原告之訴為有理由，依民事訴訟法第385條第1項
    前段、第85條第2項，判決如主文。
中　　華　　民　　國　　96　　年　　7　　月　　23 　　日
                  民事第四庭    法　官　洪遠亮
以上正本係照原本作成
如對本判決上訴，須於判決送達後20日內向本院提出上訴狀
中　　華　　民　　國　　96　　年　　7　　月　　23　　日
                       　　　　 書記官　陳莉庭
